













### Logiciels et outils



































### Qualités personnelles

Organisé Créatif Responsable Polyvalent Sens de la communication



#### Langues

Français (courant) Anglais (technique lu, compris)



### Centre d'intérêt

Lecture Veille Technologique Voyages Musique



### **Projets**

https://guillaumesere.github.io/wealth-health/ https://guillaumesere.github.io/WEB-RADIO/

https://guillaumesere.github.io/site-story/

https://guillaumesere.github.io/master-mind/

https://guillaumesere.github.io/google-maps-travel/

https://guillaumesere.github.io/giphy-animation/

https://guillaumesere.github.io/react-tetris/

https://guillaumesere.github.io/Calculateur-Masse-Corporelle/

https://guillaumesere.github.io/DIGITAL-CLOCK/

## **GUILLAUME**

# **SERE**

42 ans



# DEVELOPPEUR FRONT-END JAVASCRIPT & REACT



### Objectif

Après une carrière m'ayant fait découvrir plusieurs milieux professionnels différents, j'ai décidé de me reconvertir dans le développement informatique. Depuis plus de 2 ans, je me suis formé en autodidacte au langage Front, et j'ai validé toutes les compétences requises en suivant une formation développeur Front-end. Je suis quelqu'un d'organisé, fiable et toujours de bonne humeur!



#### Compétences

Utiliser un système de gestion de versions pour le suivi du projet et son hébergement.

Mettre en place son environnement Front-end.

Intégrer du contenu conformément à une maquette.

Implémenter une interface responsive.

Mettre en place une structure de navigation pour un site web.

Mettre en œuvre des effets CSS graphique avancés.

Assurer la cohérence graphique d'un site web.

Développer un algorithme pour résoudre un problème

Gérer les évènements d'un site avec javascript.

Développer une application web modulaire avec des design patterns.

Créer une maquette pour un client.

Développer les routes d'une application avec **React Router**. Créer des composants avec **React**.

Assurer la qualité des données d'une application.

Ecrire des test d'intégration avec javascript.



### Expériences professionnelles

- SNCF-API: https://guillaumesere.github.io/api-sncf/
- Site-Story: https://guillaumesere.github.io/site-story/
- Cryptos: https://guillaumesere.github.io/api-crypto/ 2022
- Régleur au laboratoire Pharmatis 2013-2018
- Technicien de production au laboratoire Ducastel 2008-2011
- Technicien de production au laboratoire Biocosm 2007-2008
- Technicien de production chez SACHS FRANCE 2006-2007
- Métalier chez Julie Prisca 1998-2001



### Diplômes & Formations

- Développeur d'application Javascript | React 2021/2022
  OpenClassrooms formation en ligne Diplôme niveau 6 (bac +3/4)
- Formation autodidacte HTML, CSS, Javascript 2019/2021
- Bac Pro Technicien de production sur lignes automatisées 2005/2006
- CAP Métalier 1998/2001